臺灣臺北地方法院民事判決　九十年度重訴字第二○五七號
　　原　　　告　台北銀行股份有限公司
　　法定代理人　乙○○
　　訴訟代理人　丙○○
　　被　　　告　青春健康實業股份有限公司
　　法定代理人　甲○○
　　被　　　告　甲○○
右當事人間請求給付借款事件，本院判決如左：
    主    文
被告應連帶給付原告新台幣貳仟壹佰拾肆萬陸仟柒佰伍拾陸元，及如附表所示之利
息、違約金。
訴訟費用由被告連帶負擔。
本判決於原告以新台幣柒佰壹拾貳萬元或同額之台北市政府建設公債八十六年度債票
供擔保後，得假執行。但被告甲○○如於假執行程序實施前，以新台幣貳仟壹佰拾
肆萬陸仟柒佰伍拾陸元為原告預供擔保，得免為假執行。
    事    實
甲、原告方面：
一、聲明：除假執行擔保金額外，如主文第一項所示。
二、陳述：
（一）被告青春健康實業股份有限公司（下稱青春健康公司）以被告甲○○為連帶保
      證人，於民國八十九年四月十七日向原告借用新台幣壹仟伍佰陸拾萬元，借款
      期限至九十六年四月十七日止，自借款日起以一個月為一期，依年金法計算月
      付金，按月平均攤還本息，約定利息（一）自八十九年四月十七日起至九十年
      四月十六日止、（二）自九十年四月十七日起至九十一年四月十六日止、（三
      ）自九十一年四月十七日起各分別按原告所訂基本放款利率減碼年息百分之（
      一）一點四八五、（二）○點五九五、（三）○點○九五計算，於各該期間，
      原告得於每屆滿平年之次日，按當時之基本放款利率減各該期間約定之原減碼
      重新計算，遲延履行時，除仍按上開利率計息外，逾期清償在六個月以內者，
      按上開利率百分之十，超過六個月者，超過部分按上開利率百分之二十計付違
      約金，並約定被告青春健康公司如有停止或遲延履行全部或一部債務本金時，
      即喪失期限利益，其全部債務視為到期。
（二）被告青春健康公司另於同日簽訂額度為美金貳拾萬元之「進口融資及委任承兌
      契約」，約定自八十九年四月十七日起至九十年四月十七日止，得分次向原告
      申請開遠期信用狀授信，每次動用時應檢具開發信用狀申請書及有關文件，並
      以開發信用狀申請書向原告申請墊款之憑證，被告青春健康公司並承認每筆國
      外銀行押匯扣（墊）款金額與存入保證金餘額之差額為原告墊款金額，依本契
      約循環開發之每筆遠期信用狀之借款期限最長不得超過國外銀行付款日或押匯
      日起一八○天，並以每筆遠期信用狀項下匯票到期日或原告通知之到期日為每
      筆墊款之清償日，以國外銀行付款日或押匯日或原告墊款日為起息日，利息按
      起息日原告所訂外幣貸款利率固定計息。本借款改為新台幣借款時，其利率改
      按新台幣借款當日原告基本放款利率加碼年息百分之○點四三機動計息，借款
      本息如有一部遲延，其全部債務均視為到期，並自遲延日起，改按當時原告訂
      定之外幣貸款利率與中央銀行短期融通利率孰高計算遲延利息，但不得低於原
      貸款利率加年息百分之一，並繳納違約金。本息遲延違約金逾期清償在六個月
      以內時，每月按金金額照原貸利率百分之十加付，逾期超過六個月時加倍計付
      。嗣後被告青泰健康公司依據上開契約向原告申請開發國外遠期信用狀，並經
      原告依約墊款美金壹拾玖萬柒仟伍佰伍拾元，起息日（即押匯日）為八十九年
      五月三日，到期日為八十九年十月三十日。
（三）詎料上開借款被告青春健康公司自八十九年七月十七日起即未按約繳付本息，
      依約定書第六條，全部借款第六條，全部借款當均已屆期，美金債務依上開「
      進口融資及委任承兌契約」第十四條約定，被告青春健康公司如未依約定期限
      償還，或有其他違約情事致喪失期限利益時，原告得逕行於任何時日，將欠款
      折換為新台幣借款，被告等對前開折換時日、匯率數額、利率等均無異議，原
      告乃於八十九年九月二十日將被告青春健康公司所欠之美金債務折換為新台幣
      ，當時匯率比為美金一元折合新台幣三一點三三元，經折算後為新台幣陸佰壹
      拾捌萬玖仟貳佰肆拾貳元，合計被告青春健康公司尚欠本金新台幣貳仟壹佰
      拾肆萬陸仟柒佰伍拾陸及如附表所示之利息、違約金未償，被告汪臨為連帶保
      證人，依法自應與被告青春健康公司負連帶清償責任。
、證據：提出借據、增補契約、約定書、進口融資及委任承兌契約、開發信用狀申
    請書、進口單據通知書、外幣匯率牌告查詢、存款明細帳、帳卡查詢、台幣放款
    利率查詢、台灣銀外匯存款牌告利率等件（均影本）為證。
乙、被告方面：
壹、被告青春健康公司部分：未於言詞辯論期日到場，亦未提出書狀作何聲明或陳述
    。
貳、被告甲○○部分：
一、聲明：駁回原告之訴及其假執行之聲請，如受不利判決，願供擔保請准宣告免假
    執行。
二、陳述：錢是訴外人丁○○（自稱戊○○）借的，之所以會簽名於本件借據擔保連
    帶保證人，主要是因為簽名時，其仍擔任青春健康公司之法定代理人。
丙、本院依職權調閱臺灣台北地方法院檢察署九十年度偵字第二００一一號偵查卷宗
    及青春健康公司案卷。
    理    由
一、按董事會未設常務董事者，應由三分之二以上董事之出席，及出席董事過半數之
    同意，互選一人為董事長，並得依章程規定，以同一方式互選一人為副董事長。
    董事會設有常務董事者，其常務董事依前項選舉方式互選之，名額至少三人，最
    多不得超過董事人數三分之一。董事長或副董事長，由常務董事依前項選舉方式
    互選之。董事長對內為股東會、董事會及常務董事會主席，對外代表公司，公司
    法第二百零八條第一項、第二項、第三項前段分別定有明文，又依被告青春健康
    公司章程第十三條規定：本公司設董事三人，監察人一人，任期三年，由股東會
    就有行為能力之股東中選任，連選得連任。第十四條規定：董事會由董事組織之
    ，由三分之二以上董事出席及出席董事過半數之同意互推董事長一人，董事長對
    外代表公司。是以依前述公司法及被告青春健康公司章程之規定，僅有董事長得
    對外代表公司。經查：被告青春健康公司於八十九年二月十一日召開股東臨時會
    ，補選戊○○為董事。並於同日召開董事會，選任戊○○為董事長等情，雖有本
    院所調之青春健康公司案卷可查，然戊○○到庭否認為被告青春健康公司董事長
    ，辯稱係遭丁○○冒用身分證等語，經核戊○○所陳，既有丁○○因行使偽造之
    戊○○身分證，以青春健康公司名義詐欺案件，經臺灣臺北地方法院檢察署通緝
    一案可查，復經本院調閱該署九十年度偵字第二○○一一號偵查卷宗查核屬實，
    是丁○○冒用戊○○名義而參與上開股東會及董事會一節，足堪認定。戊○○既
    未參與股東會及董事會，依前開說明，戊○○即非經合法程序選舉之董事長，上
    開股東會及董事會所為上開決議，即屬無效。是在未經合法選舉董事長前，仍應
    以被告甲○○為被告青春健康公司法定代理人與甲○○是否拒絕擔任無涉，亦無
    另由其他董事為法定代理人之必要，合先敘明。
二、本件被告青春健康公司未於言詞辯論期日到場，核無民事訴訟法第三百八十六條
    所列各款情形，應依原告之聲請，由其一造辯論而為判決。
三、經查：本件原告主張之事實，已據其提出借據、增補契約、約定書、進口融資及
    委任承兌契約、開發信用狀申請書、進口單據通知書、外幣匯率牌告查詢、存款
    明細帳、帳卡查詢、台幣放款利率查詢、台灣銀外匯存款牌告利率等件為證，核
    屬相符，被告甲○○復自承曾親自簽字於上開借據、增補契約及約定書上，自堪
    信為真實。從而，原告依消費借貸及連帶保證契約請求被告連帶給付借款貳仟壹
    佰拾肆萬陸仟柒佰伍拾陸元，及如附表所示之利息、違約金為有理由，應予准
    許。
四、假執行之宣告：原告及被告甲○○均陳明願供擔保，分別請求宣告假執行及免為
    假執行，經核無不合，茲酌定擔保金額，予以准許。
五、結論：本件原告之訴為有理由，依民事訴訟法第三百八十五條第一項前段、第八
    十五條第二項、第三百九十條第二項、第三百九十二條，判決如主文。
中　　　華　　　民　　　國　　九十一　　　年　　　十　　　月　　十一　　日
                                    民事第六庭法      官　詹駿鴻
右為正本係照原本作成
如對本判決上訴，須於判決送達後廿日內向本院提出上訴狀
中　　　華　　　民　　　國　　九十　　　年　　　十　　　月　　十五　　　日
　　　　　　　　　　　　　　　　　　　　　　法院書記官　官碧玲
